臺灣高雄地方法院刑事裁定　　　　　　　100年度聲字第519號
聲　請　人
即　被　告　鍾佳宏
　　　　　　黃惠真
上二人共同
選任辯護人　王建元律師
上列聲請人即被告因違反毒品危害防制條例案件（100 年度訴字
第2 號），聲請具保停止羈押，本院裁定如下：
    主  文
聲請駁回。
    理  由
一、聲請意旨略以：被告鍾佳宏、黃惠真等人在檢察官起訴後，
    即於外地以打臨時工維生，其家人雖有收到本院之傳票，惟
    告知被告鍾佳宏及黃惠真時，均已過開庭時間，致被告2 人
    無法遵期到庭，然被告鍾佳宏及黃惠真在得知被通緝後，即
    有委任辯護人，經辯護人建議後，欲透過辯護人具狀方式到
    案，惟在被告2 人與辯護人作最後1 次確認前，即被警方查
    獲，故被告2 人雖是遭通緝緝獲後遭羈押，惟被告2 人實無
    逃亡之情形。又本件被告鍾佳宏已坦承有向綽號「總仔」男
    子購買毒品，被告黃惠真也坦承有自綽號「總仔」男子處取
    得扣案之大包毒品，加上本件已有金佳利等人之電話監聽譯
    文，被告2 人應無串證之情形。被告2 人實無羈押之必要，
    為此聲請具保停止羈押云云。
二、按被告及得為其輔佐人之人或辯護人，得隨時具保，向法院
    聲請停止羈押，刑事訴訟法第110 條第1 項固有明文，然法
    院准許具保停止羈押之聲請，其要件應以被告雖有刑事訴訟
    法第101 條第1 項各款或第101 條之1 第1 項所示之羈押原
    因，但已無羈押之必要；或另有同法第114 條各款所示之情
    形，始得為之。倘被告猶具刑事訴訟法第101 條第1 項各款
    或第101 條之1 第1 項所示之羈押原因，且有羈押之必要，
    此外復查無同法第114 條各款所示不得駁回具保聲請停止羈
    押之情形者，法院即不應准許具保停止羈押，合先敘明。
三、經查：
  (一)被告鍾佳宏、黃惠真因涉犯毒品危害防制條例第4 條第2 項
    之運輸第二級毒品罪嫌，被告鍾佳宏另涉犯毒品危害防制條
    例第10條第2 項施用第二級毒品罪嫌，經檢察官提起公訴，
    本院先通知被告2 人於99年8 月11日進行準備程序，經被
    告黃惠真之同居人黃林月於99年7 月23日收受傳票（送達證
    書見本院99年度審訴字第2589號卷，第14頁），被告鍾佳宏
    之傳票則於99年7 月28日寄存送達在高雄市政府警察局岡山
    分局燕巢分駐所（送達自寄存之日起10日生效，送達證書見
    同上本院卷第16頁），被告2 人均未到庭；本院於99年8 月
    11日簽發拘票，拘提被告黃惠真，經員警於99年8 月27日按
    址至被告黃惠真住所地拘提，因被告黃惠真行方不明而無法
    拘提到案（見同上本院卷第31頁至第33頁，高雄市政府警察
    局岡山分局99年8 月30日高縣岡警偵字第0990012445號函及
    拘票暨報告書各1 份）。本院再行通知被告2 人於99年9
    月15日進行準備程序，被告黃惠真之同居人黃林月於99年8
    月13日收受傳票（送達回證見同上本院卷第28頁），被告鍾
    佳宏之傳票則於99年8 月17日寄存送達在高雄市政府警察局
    岡山分局燕巢分駐所（送達自寄存之日起10日生效，送達證
    書見同上本院卷第29頁），被告2 人仍均未到庭；本院再於
    99年9 月17日簽發拘票拘提被告黃惠真、鍾佳宏，經員警於
    99年9 月30日按址至被告鍾佳宏、黃惠真之住所地拘提，因
    被告鍾佳宏、黃惠真均未返回其住所地住居，行方不明而無
    法拘提到案（見同上本院卷內高雄市政府警察局岡山分局99
    年10月1 日高縣岡警偵字第099001 4495 號函及拘票暨報告
    書各2 份）。本院只得於99年10月18日依法對被告2 人發
    佈通緝，被告2 人係於99年12月31日在高雄市○○區○○路
    47號7 樓之1 為警緝獲。經本院於同日訊問後，以被告鍾佳
    宏坦承部分犯行，涉犯毒品危害防制條例第4 條第2 項、第
    10條第2 項之罪，有起訴書所載之證據可佐，犯罪嫌疑重大
    ；被告黃惠真否認犯行，惟有起訴書所載之證據可佐，涉犯
    同條例第4 條第2 項之罪嫌疑重大，被告2 人所犯為最輕本
    刑5 年以上有期徒刑之罪，且經通緝到案，有事實足認有逃
    亡之虞，有羈押必要，而依刑事訴訟法第101 條第1 項第1
    款、第3 款規定，於99年12月31日裁定羈押被告2 人。
  (二)聲請人即被告2 人雖以前揭事由聲請具保停止羈押云云，然
    查本院於99年11月17日收受被告2 人選任王建元律師為辯護
    人之委任書狀後，先後於99年11月18日、24日，由書記官與
    被告2 人之辯護人王建元律師電話聯絡，有本院辦理刑事案
    件電話紀錄查詢表1 紙在卷為憑（見同上本院卷），迄被告
    2 人於99年12月31日為警緝獲時，期間已逾1 個月，被告2
    人仍未自行到案，渠等謂無逃亡之情形，尚難採信。又本院
    非以被告2 人有刑事訴訟法第101 條第1 項第2 款之事由羈
    押被告2 人，渠等謂無串證之情形云云，不影響本件羈押原
    因之判斷。
四、從而，本院審酌上開情形，認被告2 人前開羈押之原因與必
    要性仍然存在，無法因具保而消滅，此外，復查無刑事訴訟
    法第114 條各款之情形，是本件聲請尚屬無據，應予駁回。
五、依刑事訴訟法第220 條，裁定如主文。
中    華    民    國  100     年    2     月    1    日
                  刑事第六庭  審判長法  官  李璧君
                                    法  官  曾仁勇
                                    法  官  曾鈴
以上正本證明與原本無異。
如不服本裁定，應於收受送達後5 日內向本院提出抗告狀。
中    華    民    國   100    年    2     月    1     日
                                    書記官  李月君